# 求助问题

提问人：zcza12345 时间：2015-03-21 09:31:41
企业已经计提了职工教育经费，为何还要在管理飞中列支培训费？

回答人：chenyiwei
属于职工教育经费开支范围内的职工培训费（具体见财建[2006]317号文）应首先从已计提的职工教育经费中列支，余额不足使用的，直接计入当期费用。其他培训费在发生时计入当期损益。